臺灣高等法院刑事判決
109年度上訴字第28號
上  訴  人  
即  被  告  陳如雙  


                      (另案於法務部○○○○○○○○○執                        行中)      
選任辯護人  余政勳律師(法扶律師)                        
上列上訴人因違反毒品危害防制條例案件，不服臺灣臺北地方法
院106年度訴字第619號，中華民國108年11月13日第一審判決（
起訴案號：臺灣臺北地方檢察署106年度偵字第21335號），提起
上訴，本院判決如下：
    主  文
原判決關於附表編號1及定執行刑部分均撤銷。
甲○○犯如附表編號1所示之罪，處如附表編號1主文欄所示之刑及
沒收。
其他上訴駁回。
上開撤銷改判部分與上訴駁回部分所處之刑，應執行有期徒刑拾
陸年陸月。
    事  實
甲○○知悉海洛因、甲基安非他命分別係毒品危害防制條例所列管
之第一級、第二級毒品，不得販賣、轉讓、持有，竟分別為下列
行為：
一、甲○○與楊文煌(未據起訴)基於販賣第一級毒品以營利之犯意
    聯絡，於如附表編號1、2所示之時間、地點，由甲○○以三星
    廠牌之行動電話搭配門號0000000000號作為毒品交易之聯絡
    工具，販賣如附表編號1、2所示之海洛因予羅吉良共2次，
    並於收取價金後交付楊文煌(販賣時間、地點、方式、毒品
    數量、價金均如附表編號1、2所示)。
二、甲○○與姓名年籍不詳、綽號「宏哥」之成年男子基於販賣第
    二級毒品以營利之犯意聯絡，於如附表編號3至6所示之時間
    、地點，由甲○○以三星廠牌之行動電話搭配門號0000000000
    號作為毒品交易之聯絡工具，販賣如附表編號3至6所示之甲
    基安非他命予單嘉偉共4次，並於收取價金後交付「宏哥」(
    販賣時間、地點、方式、毒品數量、金額均如附表編號3至6
    所示)。
三、甲○○基於轉讓第一級毒品之犯意聯絡，於如附表編號7至9所
    示之時間、地點，無償轉讓如附表編號7至9所示之海洛因予
    陳家寶共3次(轉讓時間、地點、方式、毒品數量均如附表編
    號7至9所示)。　
    理  由
一、當事人及辯護人對於本院作為得心證依據之被告以外之人於
    審判外陳述，經本院審理時逐項提示，均同意作為證據，本
    院審酌各項證據作成時之狀況，認為並無不可信或不適當之
    情事，依刑事訴訟法第159條之5第1項規定，均有證據能力
    。
二、認定事實所憑之證據及理由
　㈠上開事實，分別經上訴人即被告甲○○於偵查、原審及本院審
    理中坦承不諱，核與證人羅吉良、單嘉偉、陳家寶於偵查及
    原審審理中之證述相符，並有通訊監察譯文存卷可佐(如附
    表卷證出處欄所示)，足認被告前開任意性自白與事實相符
    ，應堪採信。
　㈡公訴意旨雖認被告所為附表編號1至6部分係單獨販賣，惟證
    人羅吉良於原審審理中證稱：我和被告以電話聯絡，到現場
    時楊文煌會被告一起出現，並站在被告背後，被告跟我收錢
    拿給楊文煌，楊文煌將海洛因交給被告，被告轉交給我，被
    告跟我說海洛因是跟楊文煌拿的，我知道楊文煌，但因不熟
    所以無法直接跟他買，在交易毒品現場，因為雙方約有10幾
    公尺的距離，所以我也沒有和楊文煌講話，我和楊文煌不熟
    ，但依我所知，他有很多毒品，在萬華毒品圈賣的小有名氣
    ，吸毒圈就是這樣，藥頭怕被藥腳咬，會有些距離，所以藥
    頭平常不輕易認識很多人，會透過某人來跟藥頭拿，我就是
    經過這個程序才拿到毒品等語（原審卷二第166至170、176
    至178頁）；證人陳家寶則於原審審理中證稱：我與被告認
    識3、4年，與被告經常聯絡，我有在被告住處遇過楊文煌、
    「宏哥」，也有跟他們在被告住處或樓上施用毒品，楊文煌
    都叫被告妹妹，「宏哥」我不太熟等語（原審卷二第183、1
    89、190、193頁）；復觀諸被告與陳家寶間之通訊監察譯文
    ，陳家寶向被告表示「大姐我要過去了」、「姐姐幫我開門
    」、「可姐我在樓下」等情（偵卷第29頁），足見陳家寶經
    常前往被告住處，對被告之交友狀況及在被告住處出沒之人
    應甚為清楚，是證人陳家寶證述楊文煌、「宏哥」經常在被
    告住處出沒一情，應堪採信，則以被告與楊文煌、「宏哥」
    交情匪淺，楊文煌、「宏哥」為免販賣毒品遭到查獲之情形
    下，不親自出面與購毒者交易，而委由被告交付毒品及收取
    價款，尚不悖於常情，堪信證人羅吉良所述楊文煌將海洛因
    交付被告販賣予其乙節，應屬信實，是被告所述其與楊文煌
    共同販賣如附表編號1、2所示之海洛因，及與「宏哥」共同
    販賣如附表編號3至6所示之甲基安非他命等情，堪以認定。
    至證人楊文煌固於原審審理中證稱：我不認識羅吉良，也沒
    有販賣毒品云云（原審卷二第339、342頁），惟販賣毒品係
    屬重罪，楊文煌為脫免自身罪責而否認有與被告共同販賣毒
    品一事，尚非難以想像，自不能憑其供述而逕認被告係單獨
    販賣毒品予羅吉良，況證人楊文煌前開證述核與證人羅吉良
    上開證述及其他客觀事證不符，自無足採。公訴意旨容有誤
    會，此部分事實應予更正如附表編號1至6所示。　　
  ㈢販賣毒品係違法行為，非可公然為之，且有其獨特之販售通
    路及管道，復無公定價格，容易增減分裝之份量，而每次買
    賣之價量，可能隨時依雙方關係深淺、資力、需求量及對行
    情之認知、毒品純度、來源是否充裕、查緝鬆嚴、購買者被
    查獲時供述購買對象之可能風險評估等，而異其標準，非可
    一概而論。然近年來政府為杜絕毒品之氾濫，對於查緝施用
    及販賣毒品之工作，無不嚴加執行，販賣毒品又係重罪，依
    一般經驗法則，販賣毒品者鋌而走險，若無利可圖，衡情應
    無甘冒持有毒品遭查獲之極大風險，平白無端為交易毒品之
    行為，況被告就附表編號1至6部分，均有向購毒者收取對價
    ，其與楊文煌及「宏哥」確有從中賺取差價牟利營利之意圖
    甚明。　
　㈣綜上，本案事證明確，被告上開犯行洵堪認定，應依法論科
    。
三、論罪
　㈠核被告就附表編號1、2所為，係犯毒品危害防制條例第4條第
    1項之販賣第一級毒品罪，就附表編號3至6所為，係犯同條
    例第4條第2項之販賣第二級毒品罪，就附表編號7至9所為，
    係犯同條例第8條第1項之轉讓第一級毒品罪。被告各次販賣
    第一級、第二級毒品及轉讓第一級毒品前持有第一級、第二
    級毒品之低度行為，應為販賣、轉讓之高度行為所吸收，均
    不另論罪。
  ㈡被告就附表編號1、2部分，與楊文煌間有犯意聯絡及行為分
    擔，就附表編號3至6部分，與「宏哥」間有犯意聯絡及行為
    分擔，均為共同正犯。
　㈢被告所犯上開各罪間，犯意各別，行為互殊，應分論併罰。
  ㈣被告就附表編號1、3、5、6、9部分，於偵查、原審及本院審
    理中均坦承犯行，均依毒品危害防制條例第17條第2項規定
    減輕其刑。至附表編號2、7、8部分，被告於偵查中均否認
    犯行，自不得依該規定減輕其刑。
  ㈤毒品危害防制條例第17條第1項關於供出毒品來源，減免其刑
    寬典之規定，其中所稱「供出毒品來源」，依其文義及立法
    目的解釋，係指供出與其所犯罪有關的「本案毒品來源」而
    言，若被告所供出的資訊與自己所犯的本案無關，僅能認為
    提供他案線報，縱然警方因而查獲他案的正犯或共犯，祇能
    就其和警方合作的犯罪後態度，於本案量刑時加以斟酌，尚
    不能逕依上揭規定予以減輕或免除其刑。所謂「供出毒品來
    源，因而查獲」，須被告詳實地供出毒品來源具體事證，因
    而使有偵查（或調查）犯罪職權的公務員知悉，而對該上游
    人員發動偵查（或調查），並因而破獲其犯罪者而言。倘被
    告所犯同條項所列之罪之犯罪時間，在時序上較早於該正犯
    或共犯供應毒品之時間，縱然該正犯或共犯確因被告之供出
    而被查獲；或其時序較晚於該正犯或共犯供應毒品之時間，
    惟其被查獲之案情與被告自己所犯同條項所列之罪之毒品來
    源無關，均無此減刑寬典的適用。本案係警方於105年11月3
    日對楊文煌實施通訊監察，期間得知被告係楊文煌之毒品下
    游，復借詢被告到案，並非因被告指證或供述而查獲楊文煌
    到案等情，有新北市政府警察局刑事警察大隊107年12月25
    日新北警刑五字第1073541136號函、108年5月7日新北警刑
    五字第1084020711號函附卷可稽（原審卷二第125、295 頁
    ）；而檢方先前即對楊文煌實行通訊監察，經提示通訊監察
    譯文向被告確認，為其毒品上游乙情，亦有臺灣臺北地方檢
    察署108年4月30日北檢泰玉107偵4346字第1080035781號函
    附卷可參（原審卷二第293頁），足認在被告向偵查機關供
    稱楊文煌為其毒品上游前，偵查機關已向楊文煌實施通訊監
    察，是偵查機關並非因被告供出毒品上游為楊文煌，始知悉
    楊文煌之犯罪事實。又被告於臺灣臺北地方檢察署107年度
    偵緝字第1854號案件中，有供稱其毒品上游為楊文煌乙節，
    固有臺灣臺北地方檢察署108年7月19日北檢泰玉107偵緝185
    4字第1080061862號函存卷可參（原審卷二第365頁），然在
    該案中，楊文煌販賣第一級毒品海洛因予被告之時間分別為
    105年11月9日12時許、106年1月22日20時許等節，有臺灣臺
    北地方檢察署107年度偵緝字第1854號起訴書在卷可稽（原
    審卷二第387、388頁），核與被告本件販賣、轉讓第一級毒
    品之時間相隔2個月以上，且與被告本件販賣第二級毒品之
    毒品種類亦不相同，難認楊文煌前開犯行與被告本件犯行之
    毒品來源具關聯性。另被告雖曾於警詢及原審審理中供稱：
    毒品上游還有姓名年籍不詳、綽號「白哥」、「宏哥」之人
    等語（偵卷第10頁，原審卷一第136頁反面，原審卷二第204
    頁），然被告並未表示「白哥」、「宏哥」之真實姓名及聯
    絡方式，此觀前開警詢筆錄、審判筆錄即明；參以警方並未
    查獲「白哥」、「宏哥」到案一情，亦有新北市政府警察局
    刑事警察大隊107年2月21日新北警刑五字第1073485807號函
    存卷足參（原審卷一第97頁），足認被告雖曾供出毒品來源
    為「白哥」、「宏哥」，惟並無提供真實姓名及聯絡方式，
    偵查機關並未因被告之供述而查獲其他正犯或共犯，自無毒
    品危害防制條例第17條第1項規定之適用。
  ㈥刑法第59條規定犯罪之情狀可憫恕者，得酌減其刑。其所謂
    「犯罪之情狀」，與同法第57條規定科刑時應審酌之一切情
    狀，並非有截然不同之領域，於裁判上酌減其刑時，應就犯
    罪之一切情狀，予以全盤考量，審酌其犯罪有無可憫恕之事
    由（即有無特殊之原因及環境，在客觀上足以引起一般同情
    ，以及宣告法定最低度刑，是否猶嫌過重等），以為判斷。
    而毒品危害防制條例第4條第1項之販賣第一級毒品罪，其法
    定刑為死刑或無期徒刑，刑度甚重，然同為販賣第一級毒品
    ，原因、動機顯有不一，情節亦未必盡同，或有大盤毒梟者
    ，亦有中、小盤之盤商者，甚或僅止於吸毒者之友儕間互通
    有無而類似有償轉讓者均有之，則販賣行為之惡性與造成危
    害社會之程度即均有異，法律科處此類犯罪，所設之法定最
    低本刑不可謂不重，於此情形，倘依被告之行為情狀處以適
    當之刑，即足以懲儆，並可達到防衛社會之目的者，非不可
    依客觀之犯行與主觀之惡性，加以考量其情狀，是否有可憫
    恕之處，適用刑法第59條之規定酌量減輕其刑，期使個案裁
    判之量刑，能斟酌至當，符合比例原則。被告各次交易海洛
    因數量非多，且毒品價金均交付楊文煌，被告實際上並未獲
    有利益，屬零星小量之毒品交易者，較諸以販賣毒品營利成
    習之大盤或中盤商，其犯罪情節及惡性尚非重大，且被告已
    坦承犯行，確見悔悟之意，審酌被告所犯販賣第一級毒品罪
    之法定本刑為死刑或無期徒刑，其所為附表編號1部分雖已
    依毒品危害防制條例第17條第2項規定減輕其刑，其所為附
    表編號2部分則無其他法定減刑事由，依其犯罪情狀及客觀
    環境而言，縱科以法定最低刑度之刑，仍屬情輕法重，客觀
    上足以引起一般人之同情，尚有情堪憫恕之處，爰就被告所
    犯附表編號1、2之販賣第一級毒品罪，均依刑法第59條規定
    酌減其刑，附表編號1部分並依法遞減之。至被告販賣第二
    級毒品部分，因販賣第二級毒品罪之法定本刑為無期徒刑或
    7年以上有期徒刑，且其所為附表編號3、5、6部分已依毒品
    危害防制條例第17條第2項規定減輕其刑，復無任何犯罪特
    殊原因、環境或情狀，客觀上足以引起一般同情而顯可憫恕
    之情事，審酌其法定刑度，已無情輕法重之情，爰就被告所
    犯附表編號3至6之販賣第二級毒品罪，均不依刑法第59條規
    定酌減其刑。
四、撤銷改判部分(即附表編號1部分)
  ㈠原審認被告所犯附表編號1部分罪證明確，予以論罪科刑，固
    非無見。惟被告此部分犯行應依刑法第59條規定酌減其刑，
    已如前述，原審漏未酌減其刑，尚有未合。被告上訴請求此
    部分依毒品危害防制條例第17條第1項規定減輕其刑，固無
    可採，業如前述，惟其上訴請求此部分依刑法第59條規定酌
    減其刑，為有理由，且原判決此部分既有上開可議之處，自
    屬無可維持，其定執行刑部分亦無所附麗，均應由本院予以
    撤銷改判。
  ㈡爰審酌被告無視於政府禁制毒品之決心，所為販賣毒品之犯
    行除助長毒品流通，致易滋生相關犯罪，復有害於國民身體
    健康及社會秩序非輕，惟念其已坦承犯行，犯後態度尚可，
    暨其犯罪動機、目的、手段、參與程度、所獲利益及護校肄
    業之智識程度、離婚、所育有1名未成年之子現由臺北市政
    府社會局安置中、入監前在酒店工作、月收入約新臺幣(下
    同)3至4萬元之生活狀況等一切情狀(本院卷第97頁)，量處
    如主文第2項所示之刑。
  ㈢沒收
　⒈三星廠牌行動電話1支(含門號0000000000之SIM卡1張)係被告
    為附表編號1之犯行時，持以供犯罪所用之物一情，業據其
    於原審準備程序中供述屬實(原審卷一第91頁），又被告於
    原審審理中供稱：我用的三星手機目前在桃園女子監獄的管
    理室等語（原審卷二第403頁），且被告入監保管計有行動
    電話1支，其自述行動電話品牌型號為三星一節，有法務部○
    ○○○○○○○○108年10月18日桃女監總字第10800039910號函在卷
    可佐（原審卷二第437頁），另被告於偵辦期間已入監服刑
    ，並未執行拘提、搜索等偵查作為，未查扣任何物品一情，
    亦有警員職務報告附卷可憑（原審卷二第425頁），足認前
    開行動電話並未扣案，應依毒品危害防制條例第19條第1項
    規定，不問屬於犯罪行為人與否，沒收之，並依刑法第38條
    第4項規定，於全部或一部不能沒收或不宜執行沒收時，追
    徵其價額。
　⒉犯罪所得之沒收或追徵，在剝奪犯罪行為人之實際犯罪所得
    ，其重點在於所受利得之剝奪，故無利得者自不生剝奪財產
    權之問題，是有關共同正犯犯罪所得的沒收、追繳或追徵，
    最高法院最新見解，已經不採共犯連帶說，改由法院視具體
    個案的實際情形而就共犯各人所分得，具有事實上處分權限
    之物，予以個別處理。被告為附表編號1部分之犯行後，所
    收取之毒品價金交付楊文煌一情，業據其於原審審理中供述
    明確（原審卷二第325頁），核與證人羅吉良證述相符(原審
    卷二第166頁)，且卷內並無證據證明被告就附表編號1部分
    ，實際上確有分得犯罪所得，爰不予宣告沒收、追徵。
五、上訴駁回部分(即附表編號2至9部分)
    原審以被告所犯附表編號2至9部分罪證明確，適用毒品危害
    防制條例第4條第1項、第2項、第8條第1項、第17條第2 項
    、第19條第1項，刑法第11條、第28條、第38條第4項(贅載
    第38條第2項及漏載第59條，應予更正，惟無礙於判決本旨
    ，尚不構成撤銷事由)之規定，審酌被告明知海洛因、甲基
    安非他命為第一級、第二級毒品，戕害身心甚鉅，竟為牟取
    利益，無視國家杜絕毒品犯罪之禁令，販賣第一級、第二級
    毒品及轉讓第一級毒品予他人，其所為非但增加毒品在社會
    流通之危險性，且對國民健康及社會秩序均已造成具體危害
    ，應嚴予非難，衡酌被告所受教育程度為護校一年級肄業，
    曾經從事過護理、酒店等工作，行為時月薪約3至4萬元，離
    婚，所育有1子目前由臺北市政府社會局安置於寄養家庭，
    入監服刑前有扶養父、母親，有中低收入戶證明之家庭經濟
    生活狀況等一切情狀（原審卷二第406、407頁），基於規範
    責任論之非難可能性的程度高低與罪刑相當原則，各量處如
    附表編號2至9主文欄所示之刑。另說明：㈠被告於警詢及原
    審準備程序中供稱：0000000000這支門號在平日都是我持用
    接聽，用來幫我的毒品上游接毒品下游的電話，大概持用2
    到3個月等語（偵卷第5頁反面，原審卷一第91頁），與其於
    原審審理中供稱：我用這兩個門號的手機是三星手機，目前
    該行動電話在桃園女子監獄管理室等語（原審卷二第403頁
    ），參以新北市政府警察局刑事警察大隊職務報告所載：被
    告於偵辦期間已入監服刑，並未執行拘提、搜索等偵查作為
    ，未查扣任何物品等情（原審卷二第425頁）及法務部○○○○○
    ○○○○回覆：受刑人（即被告）入監保管計有行動電話1支，
    其自述行動電話品牌型號為三星NOTE、金色等情，有法務部
    ○○○○○○○○○108年10月18日桃女監總字第10800039910號函在
    卷可佐（原審卷二第437頁），可悉三星廠牌行動電話1支及
    門號0000000000號之SIM卡1張，均係被告實行附表編號2至6
    之犯行時，事實上持以供犯罪所用之物，且均未經偵查機關
    扣案，爰就上開行動電話及SIM卡，依毒品危害防制條例第1
    9條第1項規定，不問屬於犯罪行為人與否，均沒收之，並依
    刑法第38條第4項規定，於全部或一部不能沒收或不宜執行
    沒收時，均追徵其價額。㈡被告於本院準備程序及審理中供
    稱：關於附表編號2部分的錢，我向羅吉良收了後，交給楊
    文煌，楊文煌沒有將錢分給我，至於附表編號3至6部分的錢
    ，我向單嘉偉收了後，直接拿給「宏哥」等語（原審卷二第
    326、404、405頁），且卷內並無證據可資證明被告就附表
    編號2至6部分，實際上確有分得犯罪所得，爰均不予以宣告
    沒收、追徵。經核原判決此部分認事用法均無違誤，量刑及
    沒收亦稱妥適。被告上訴請求附表編號2至6部分依毒品危害
    防制條例第17條第1項規定減輕其刑，及附表編號3至6部分
    依刑法第59條規定酌減其刑，俱無可採，已如前述。又量刑
    輕重，係屬法院得依職權自由裁量之事項，苟其量刑已以行
    為人之責任為基礎，並斟酌刑法第57條各款所列情狀，而未
    逾越法定刑度或有濫用權限情事，即不得任意指為違法。原
    審已就被告之量刑刑度詳為審酌如上，其量刑既未逾越法定
    刑度，亦未濫用自由裁量之權限，自難認有何不當，被告此
    部分上訴，均無理由，應予駁回。
六、刑法第51條數罪併罰定執行刑之立法方式，採限制加重原則
    ，亦即非以累加方式定應執行刑，該條第5款即明定：「宣
    告多數有期徒刑者，於各刑中之最長期以上，各刑合併之刑
    期以下，定其刑期。但不得逾30年。」上開被告撤銷改判部
    分與上訴駁回部分所處之刑，審酌其所犯各罪，犯罪時間尚
    屬集中，且犯罪手法類似，如以實質累加之方式定應執行刑
    ，處罰之刑度顯將超過其行為之不法內涵，而違反罪責原則
    ，依多數犯罪責任遞減原則，定其應執行刑如主文第4項所
    示。　　
據上論斷，應依刑事訴訟法第368條、第369條第1項前段、第364
條、第299條第1項前段，毒品危害防制條例第4條第1項、第17條
第2項、第19條第1項，刑法第11條、第28條、第59條、第51條第
5款、第38條第4項，判決如主文。
本案經檢察官陳佳秀到庭執行職務。
中　　華　　民　　國　　109 　年　　3 　　月　　10　　日
                  刑事第二十五庭 審判長法  官 宋松璟
                                       法  官 陳彥年
                                       法  官 文家倩
以上正本證明與原本無異。
如不服本判決，應於收受送達後20日內向本院提出上訴書狀，其
未敘述上訴之理由者並得於提起上訴後20日內向本院補提理由書
（均須按他造當事人之人數附繕本）「切勿逕送上級法院」。
                                       書記官 桑子樑    
中　　華　　民　　國　　109 　年　　3 　　月　　10　　日
附錄本案論罪科刑法條：
毒品危害防制條例第4條
製造、運輸、販賣第一級毒品者，處死刑或無期徒刑；處無期徒
刑者，得併科新臺幣 2 千萬元以下罰金。
製造、運輸、販賣第二級毒品者，處無期徒刑或 7 年以上有期
徒刑，得併科新臺幣 1 千萬元以下罰金。
製造、運輸、販賣第三級毒品者，處 7 年以上有期徒刑，得併
科新臺幣 7 百萬元以下罰金。
製造、運輸、販賣第四級毒品者，處 5 年以上 12 年以下有期
徒刑，得併科新臺幣 3 百萬元以下罰金。
製造、運輸、販賣專供製造或施用毒品之器具者，處 1 年以上7
 年以下有期徒刑，得併科新臺幣 1 百萬元以下罰金。
前五項之未遂犯罰之。
毒品危害防制條例第8條
轉讓第一級毒品者，處 1 年以上 7 年以下有期徒刑，得併科新
臺幣 1 百萬元以下罰金。
轉讓第二級毒品者，處 6 月以上 5 年以下有期徒刑，得併科新
臺幣 70 萬元以下罰金。
轉讓第三級毒品者，處 3 年以下有期徒刑，得併科新臺幣 30萬
元以下罰金。
轉讓第四級毒品者，處 1 年以下有期徒刑，得併科新臺幣 10萬
元以下罰金。
前四項之未遂犯罰之。
轉讓毒品達一定數量者，加重其刑至二分之一，其標準由行政院
定之。
附表
編號  對象    犯罪事實 卷證出處 主文 1 羅吉良 甲○○與楊文煌基於販賣第一級毒品之犯意聯絡，於106年3月21日下午4時41 分許，在臺灣地區不詳處所，由甲○○以三星廠牌之行動電話搭配門號0000000000號與羅吉良聯繫，嗣於同日下午4時41分後某時，在臺北市萬華區環河南路三段某天橋底下，由甲○○將海洛因0.4公克，以500元之代價販賣予羅吉良，甲○○收取價金後則交付楊文煌。 ①被告於偵查、原審及本院審理中之自白（偵卷第9頁，原審卷一第90頁反面、114頁反面，原審卷二第325、403頁，本院卷第96頁） ②證人羅吉良於偵查及原審審理中之證述（偵卷第129頁反面，原審卷二第166至169、177至179頁） ③通訊監察譯文（偵卷第13、19頁、28頁反面） 甲○○共同犯販賣第一級毒品罪，處有期徒刑柒年捌月。未扣案三星廠牌行動電話壹支(含門號○○○○○○○○○○號之SIM卡壹張)沒收，於全部或一部不能沒收或不宜執行沒收時，追徵其價額。 2  甲○○與楊文煌基於販賣第一級毒品之犯意聯絡，於106年3月27日下午1時29 分許至同日下午2時9分許，在臺灣地區不詳處所，由甲○○以三星廠牌之行動電話搭配門號0000000000號與羅吉良聯繫，嗣於同日下午2時9 分後某時，在臺北市萬華區環河南路三段某天橋底下，由甲○○將海洛因0.4公克，以500元之代價販賣予羅吉良，甲○○收取價金後則交付楊文煌。 ①被告於原審及本院審理中之自白（原審卷二第325、326、403頁，本院卷第96頁） ②證人羅吉良於偵查及原審審理中之證述（偵卷第129頁反面，原審卷二第169至171、175至179頁） ③通訊監察譯文（偵卷第13頁正反面、19頁正反面、28頁反面、29頁反面） 甲○○共同犯販賣第一級毒品罪，處有期徒刑拾伍年壹月。未扣案三星廠牌行動電話壹支(含門號○○○○○○○○○○號之SIM卡壹張)沒收，於全部或一部不能沒收或不宜執行沒收時，追徵其價額。 3 單嘉偉 甲○○與「宏哥」基於販賣第二級毒品之犯意聯絡，於106年3月15日下午2時29分許至同日下午2時52分許，在臺灣地區不詳處所，由甲○○以三星廠牌之行動電話搭配門號0000000000號與單嘉偉聯繫，嗣於同日下午2時52分後某時，在臺北市○○區○○○路○段000號附近，由甲○○將甲基安非他命1公克，以1,500元之代價販賣予單嘉偉，甲○○收取價金後則交付「宏哥」。 ①被告於偵查、原審及本院審理中之自白（偵卷第6頁正反面，原審卷二第325、326、403頁，本院卷第96頁） ②證人單嘉偉於偵查及原審審理中之證述（偵卷第124頁反面，原審卷二第197、198頁） ③通訊監察譯文（偵卷第34頁） 甲○○共同犯販賣第二級毒品罪，處有期徒刑參年捌月。未扣案三星廠牌行動電話壹支(含門號○○○○○○○○○○號之SIM卡壹張)沒收，於全部或一部不能沒收或不宜執行沒收時，追徵其價額。 4  甲○○與「宏哥」基於販賣第二級毒品之犯意聯絡，於106年3月18日下午3時50分許至同日下午4時33分許，在臺灣地區不詳處所，由甲○○以三星廠牌之行動電話搭配門號0000000000號與單嘉偉聯繫，嗣於同日下午4時33分後某時，在臺北市○○區○○○路○段000號附近，由甲○○將甲基安非他命1公克，以1,500元之代價販賣予單嘉偉，甲○○收取價金後則交付「宏哥」。 ①被告於原審及本院審理中之自白（原審卷二第325、326、403頁，本院卷第96頁） ②證人單嘉偉於偵查及原審審理中之證述（偵卷第124頁反面，原審卷二第199、200頁） ③通訊監察譯文（偵卷第34頁） 甲○○共同犯販賣第二級毒品罪，處有期徒刑柒年貳月。未扣案三星廠牌行動電話壹支(含門號○○○○○○○○○○號之SIM卡壹張)沒收，於全部或一部不能沒收或不宜執行沒收時，追徵其價額。 5  甲○○與「宏哥」基於販賣第二級毒品之犯意聯絡，於106年3月25日下午5時9分許至同日下午5時31分許，在臺灣地區不詳處所，由甲○○以三星廠牌之行動電話搭配門號0000000000號與單嘉偉聯繫，嗣於同日下午5時31分後某時，在臺北市○○區○○○路○段000號附近，由甲○○將甲基安非他命1公克，以1,500元之代價販賣予單嘉偉，甲○○收取價金後則交付「宏哥」。 ①被告於偵查、原審及本院審理中之自白（偵卷第7頁，原審卷二第325、326、403頁，本院卷第96頁） ②證人單嘉偉於偵查及原審審理中之證述（偵卷第124頁反面，原審卷二第200、203頁） ③通訊監察譯文（偵卷第34頁） 甲○○共同犯販賣第二級毒品罪，處有期徒刑參年捌月。未扣案三星廠牌行動電話壹支(含門號○○○○○○○○○○號之SIM卡壹張)沒收，於全部或一部不能沒收或不宜執行沒收時，追徵其價額。 6  甲○○與「宏哥」基於販賣第二級毒品之犯意聯絡，於106年3月29日下午3時1分許至同日下午3時24分許，在臺灣地區不詳處所，由甲○○以三星廠牌之行動電話搭配門號0000000000號與單嘉偉聯繫，嗣於同日下午3時24分後某時，在臺北市○○區○○○路○段000號附近，由甲○○將甲基安非他命1公克，以1,500元之代價販賣予單嘉偉，甲○○收取價金後則交付「宏哥」。 ①被告於偵查、原審及本院審理中之自白（偵卷第7頁，原審卷二第325、326、403頁，本院卷第96頁） ②證人單嘉偉於偵查及原審審理中之證述（偵卷第124頁反面，原審卷二第200、201、203頁） ③通訊監察譯文（偵卷第34頁） 甲○○共同犯販賣第二級毒品罪，處有期徒刑參年捌月。未扣案三星廠牌行動電話壹支(含門號○○○○○○○○○○號之SIM卡壹張)沒收，於全部或一部不能沒收或不宜執行沒收時，追徵其價額。 7 陳家寶 甲○○基於轉讓第一級毒品之犯意，於106年3月21日下午2時許至3時許間某時，在臺北市○○區○○街00巷00弄00號，無償轉讓海洛因1小包（約0.3至0.4公克）供陳家寶施用。 ①被告於原審及本院審理中之自白（原審卷二第325、326、403頁，本院卷第96頁） ②證人陳家寶於偵查及原審審理中之證述（偵卷第138頁反面，原審卷二第185、194、195頁） 甲○○犯轉讓第一級毒品罪，處有期徒刑壹年壹月。 8  甲○○基於轉讓第一級毒品之犯意，於106年3月22日下午2時許至3時許間某時，在臺北市○○區○○街00巷00弄00號，無償轉讓摻有海洛因之香菸1支供陳家寶施用。 ①被告於原審及本院審理中之自白（原審卷二第325、326、403頁，本院卷第96頁） ②證人陳家寶於偵查及原審審理中之證述（偵卷第139頁，原審卷二第186、187、190、191頁） 甲○○犯轉讓第一級毒品罪，處有期徒刑壹年壹月。 9  甲○○基於轉讓第一級毒品之犯意，於106年3月27日下午5時許，在臺北市○○區○○街00巷00弄00號，無償轉讓海洛因1小包（約0.3至0.4 公克）供陳家寶施用。 ①被告於偵查、原審及本院審理中之自白（偵卷第8 頁反面，原審卷一第91、115頁，原審卷二第35、325、326、403頁，本院卷第96頁） ②證人陳家寶於偵查及原審審理中之證述（偵卷第139頁，原審卷二第191頁） 甲○○犯轉讓第一級毒品罪，處有期徒刑柒月。